# 车库减值问题

提问人：lbwl 时间：2013-12-17 12:38:19
我们单位小区有部分底下车库，成本大约为 10 万一个，去年和今年陆陆续续出售了一部分（与车库总数比出售比例较小，大约为3%左右），出售均价约为 13 万。单位预计明年将此车库全部对外承包出去，租赁期为 5 年，前 2 年象征性的收取部分租金，后 3 年按照每月 350 元的价格总车位个数60%收取承包费，承租方为我公司关联企业，现在出现一个问题，就是如果按照减值算的应该不减值，但是确实在前几年租金小于折旧，这种情况下是否按亏损合同计提预计负债，我看准则说如果存在标的的话先算减值，如果预计损失超过减值再确认预计负债，那我这种情况如果合理，请陈版及大伙指教

回答人：chenyiwei
是否应把同一个租赁合同的不同年份作为一个整体来看？预计该合同在后面几年能否盈利并且弥补前面几年的亏损？如果是，则不属于亏损合同。 另外，承包期多长？如果承包期很长且约定的都是每期固定的承包费（当然每一期的承包费金额可能不同），则要考虑是否应视同融资租赁处理，将未来应收承包费的现值确认为销售收入，并结转车位成本到营业成本。